# 请教陈版：购买少数股东权益过渡期损益在合并报表层面的会计处理

提问人：ariel00 时间：2019-12-18 08:05:13
请教陈版，A公司持 B 公司 70%股份，拟购买剩余 30% 股份，合同约定评估基准日后至交割日 B 公司发生的损益由 A 公司承担，B 公司 2019年盈利，评估基准日是 2018 年 12 月 31 日，股权交割日是 2019 年 10月 31 日，请问陈版，在编制合并报表时，过渡期损益部分需要做哪些会计处理？

回答人：chenyiwei
1 、过渡期损益仍按原股权比例（30%）确认少数股东损益。
2 、由于 “合同约定评估基准日后至交割日 B公司发生的损益由 A 公司承担”，表明 A 公司以同样金额的股权收购款获得了更多的子公司净资产份额，由此减少了合并报表层面在购买少数股权交易日冲减资本公积的金额。
即，最终结果应该是减少了合并报表层面的未分配利润，但增加了合并报表层面的资本公积。